# 请问陈版和各位关于合营、联营企业的报告披露问题

提问人：三分好难呀 时间：2017-02-25 15:59:16
现在有一家公司，中方控股51%，外方49% 章程规定 除了决定公司的“财务准则”“会计政策”“风险管理政策” 以及营销政策、供应商管理政策、存货管理政策 这 5 个，需要大于等于1/2以上股东同意以外 其他均需要≥2/3以上股东同意，才能形成决议请问关于公司的母公司应该如何披露？写哪一家？都写还是都不写呢？ 另外归属于母公司的所有者权益又应当如何披露？

回答人：chenyiwei
这涉及到该公司是中方控制还是中外双方共同控制的问题。请说明“需要≥2/3以上股东同意”的事项具体包括哪些？在实际经营中，市场、技术、采购等方面分别由哪方主导？